【裁判字號】    97,訴,493
【裁判日期】    970514
【裁判案由】    毒品危害防制條例
【裁判全文】
臺灣基隆地方法院刑事判決               97年度訴字第493號
公  訴  人  臺灣基隆地方法院檢察署檢察官
被      告  丙○○
指定辯護人  本院公設辯護人乙○○
上列被告因違反毒品危害防制條例案件，經檢察官提起公訴（97
年度毒偵字第504 號），並經本院合議庭裁定由受命法官獨任進
行簡式審判程序後，檢察官聲請改依協商程序而為判決，本院判
決如下：
    主  文
丙○○施用第一級毒品，處有期徒刑陸月。又施用第二級毒品，
處有期徒刑貳月。扣案之第二級毒品安非他命（毛重零點柒公克
），沒收銷燬之，盛裝上開安非他命之包裝袋壹只、吸食器壹組
，均沒收。應執行有期徒柒月。扣案之第二級毒品安非他命（毛
重零點柒公克），沒收銷燬之，盛裝上開安非他命之包裝袋壹只
、吸食器壹組，均沒收。
    事實及理由
一、犯罪事實：本件犯罪事實除更正「復基於施用第一級毒品海
    洛因之犯意， 於97年2月16日20時許為警採尿回溯24小時內
    某時，在不詳地點，施用第一級毒品海洛因」為「復基於施
    用第一級毒品海洛因之犯意，於97年2 月16日15時許，在其
    位在基隆市○○區○○街90號2 樓之住處，以將海洛因摻在
    香菸內吸食之方式，施用第一級毒品海洛因1 次」外，均引
    用檢察官起訴書所載（如附件）。
二、證據：
    (一)被告丙○○於97年2月16日在基隆市警察局第一分局之警
      詢筆錄。
    (二)被告丙○○於97年2月17日在臺灣基隆地方法院檢察署之
      偵訊筆錄。
    (三)基隆市警察局第一分局偵辦毒品案件尿液檢體對照表1紙
      。
    (四)臺灣尖端先進生技醫藥股份有限公司97年2月26日之濫用
      藥物檢驗報告1紙。
    (五)基隆市警察局第一分局警備隊查獲涉嫌毒品危害防制條例
      毒品初步鑑驗報告單1紙。
    (六)扣案之第二級毒品安非他命（毛重0.7公克)、盛裝上開安
      非他命之包裝袋1只、吸食器1組暨毒品照片3張。
三、論罪及科刑：
    (一)本件經檢察官與被告於審判外達成協商之合意且被告已認
      罪，其合意內容為：「被告施用第一級毒品海洛因1 次之
      行為，願受有期徒刑6 月之科刑宣告；其施用第二級毒品
      安非他命1次之行為，願受有期徒刑2月之科刑宣告；上開
      2罪，被告願受應執行有期徒刑7月之科刑宣告。」經查，
      檢察官與被告上開協商合意並無刑事訴訟法第455條之4第
      1 項所列情形之一，檢察官聲請改依協商程序而為判決，
      本院爰不經言詞辯論，於協商合意範圍內為協商判決。
    (二)被告施用第一級毒品海洛因、第二級毒品安非他命前後持
      有第一級毒品海洛因、第二級毒品安非他命之低度行為，
      應為其施用第一級、第二級毒品之高度行為所吸收，均不
      另論罪。 扣案之第二級毒品安非他命（毛重0.7公克），
      應依毒品危害防制條例第18條第1 項前段之規定宣告沒收
      銷燬之。扣案盛裝上開安非他命之包裝袋1只、吸食器1組
      ，均係被告所有供攜帶、施用上開毒品之工具，自應依刑
      法第38條第1項第2款之規定諭知沒收。
四、應適用之法條：刑事訴訟法第273條之1第1項、第455 條之2
    第1項、第455條之4第2項、第455條之8、第454條第2項，毒
    品危害防制條例第10條第1項、第2項、第18條第1 項前段，
    刑法第11條、第38條第1項第2款、第51條第5款。
五、本判決除有刑事訴訟法第455條之4第1項第1款、第2款、第4
    款、第6款、第7款所定情形之一， 或違反同條第2項規定者
    外，不得上訴。
六、如有前項除外情形，而不服本件判決，得自收受判決送達之
    日起10日內，向本院提出上訴書狀，上訴於第二審法院。
本案經檢察官甲○○到庭執行職務。
中    華    民    國    97    年    5     月    14    日
                  刑事第一庭法  官  王福康
以上正本證明與原本無異。
本判決除有刑事訴訟法第455條之4第1項第1款、第2款、第4款、
第6款、第7款所定情形之一，或違反同條第2項規定者外，不得
上訴。
如有前揭除外情形，對於本件判決如有不服，應於收受本判決後
10日內向本院提出上訴書狀，其未敘述上訴理由者，並得於提起
上訴後10日內向本院補提理由書狀（均須按他造當事人之人數附
繕本）「切勿逕送上級法院」。
中    華    民    國    97    年    5     月    14    日
                            書記官  彭淑芳
【附錄論罪法條】
毒品危害防制條例第10條：
    施用第一級毒品者，處6月以上5年以下有期徒刑。
    施用第二級毒品者，處3年以下有期徒刑。
【附件】
臺灣基隆地方法院檢察署檢察官起訴書
                                     97年度毒偵字第504號
    被      告  丙○○  男  33歲（民國○○年○月○○日生）
                        住基隆市○○區○○路37巷11弄42號
                        居基隆市○○區○○街90號2樓
                        國民身分證統一編號：Ｚ000000000號
上列被告因違反毒品危害防制條例案件，業經偵查終結，認應提
起公訴，茲敘述犯罪事實、證據並所犯法條如下：
        犯罪事實
一、丙○○前因施用毒品案件，經觀察、勒戒後，認無繼續施用
    毒品之傾向，經本署檢察官於民國96年8月15日釋放 ，並以
    96年度毒偵字第887 、1146號為不起訴處分確定。竟猶不知
    悔改，復基於施用第一級毒品海洛因之犯意，於97年2 月16
    日20時許為警採尿回溯24小時內某時，在不詳地點，施用第
    一級毒品海洛因；另基於施用第二級毒品安非他命之犯意，
    於97年2月16日17時許，在其位於基隆市○○區○○街90號2
    樓之居住處，以玻璃球吸食器加熱方式，施用第二級毒品安
    非他命。嗣於同日18時10分許，為警在其上開居住處查獲，
    並扣得其所有之第二級毒品安非他命1包毛重0.7公克及吸食
    器1 組，經其同意採尿送驗後呈嗎啡、可待因及安非他命、
    甲基安非他命陽性反應而悉上情。
二、案經基隆市警察局第一分局報告偵辦。
        證據並所犯法條
一、訊據被告丙○○僅坦承施用第二級毒品安非他命之犯行，餘
    均否認。惟查，被告為警所採集之尿液檢體，經送驗結果，
    呈嗎啡、可待因及安非他命、甲基安非他命陽性反應等情，
    有台灣尖端先進生技醫藥股份有限公司於97年2 月26日出具
    之濫用藥物檢驗報告1紙附卷可稽，復有安非他命1包及吸食
    器1 組等物扣案可證，另有毒品初步鑑驗報告單及本署刑案
    資料查註紀錄表各1份在卷為憑，被告犯嫌堪予認定。
二、核被告所為，係犯毒品危害防制條例第10條第1項、第2項之
    施用第一級、第二級毒品罪嫌。其所犯上開2 罪，犯意各別
    ，行為互殊，請分論併罰。再扣案之第二級毒品安非他命，
    請依毒品危害防制條例第18條第1 項前段之規定宣告沒收並
    銷燬之。至扣案吸食器，請依刑法第38條第1項第2款之規定
    宣告沒收
三、依毒品危害防制條例第23條第2項、刑事訴訟法第251條第 1
    項提起公訴。
    此  致
臺灣基隆地方法院
中    華    民    國    97    年    3     月    5     日
                              檢察官  丁  ○  ○
本件正本證明與原本無異
中    華    民    國    97    年    3     月    17    日
                              書記官  洪  欣  悅
附錄所犯法條：
毒品危害防制條例第10條第1項、第2項
    施用第一級毒品者，處 6 月以上 5 年以下有期徒刑。
    施用第二級毒品者，處 3 年以下有期徒刑。


司法院資訊處製作；財團法人民間司法改革基金會備份。
